臺灣臺南地方法院刑事判決　　　　　　　　　　　　九十二年度易字第一六號
　　公　訴　人　臺灣臺南地方法院檢察署檢察官
　　被　　　告　甲○○
　　　　　　　　丁○○
右列被告等因竊盜案件，經檢察官提起公訴（九十二年度偵字第一九五一號），本院
判決如左：
    主    文
甲○○連續攜帶兇器、結夥三人以上竊盜，累犯，處有期徒刑壹年貳月。
丁○○連續攜帶兇器、結夥三人以上竊盜，處有期徒刑壹年貳月。
    事    實
一、甲○○於民國八十九年間，因犯竊盜罪，經本院以八十八年度易字第二八四七號
    判處有期徒刑十月確定，於九十年十一月八日執行完畢。丁○○於八十七年間犯
    竊盜罪，經臺灣高雄地方法院判處有期徒刑七月，緩刑二年確定，緩刑期間於九
    十年十月二十五日屆滿（丁○○部分未構成累犯）。
二、詎丁○○仍不知悔改，與如附表編號一、二、三所示之共犯，共同基於意圖為自
    己不法之所有之概括犯意聯絡，編號一部分為結夥三人以上，連續於附表編號一
    、二、三所示之時、地及手法，共同竊取如附表編號一、二、三所示之被害人所
    有之電線，得手後，將電線外皮剝除取出銅線，再由丁○○、黃丁詳分別賣與在
    臺南縣官田鄉南村三四之二七號經營舊貨買賣但不知情之黃國重、陳麗妃夫妻
    （另由檢察官為不起訴處分），第一次得款新臺幣（下同）一千元，第二、三次
    各得款二千元，均朋分花用。
三、甲○○亦不知悔改，與如附表編號一、四、五、六、七、八所示之共犯，共同基
    於意圖為自己不法之所有之概括犯意聯絡，編號一、四、六部分為結夥三人以上
    ，連續於附表編號一、四、五、六、七、八所示之時、地及手法，共同竊取如附
    表編號一、四、五、六、七、八所示之被害人所有之電線，得手後，將電線外皮
    剝除取出銅線，由王建良賣與上開經營舊貨買賣亦不知情之黃國重、陳麗妃夫妻
    ，得款後均朋分花用。
四、案經臺灣電力股份有限公司公司（以下簡稱臺電公司）新營營業處訴由臺南縣警
    察局麻豆分局報請臺灣臺南地方法院檢察署檢察官偵查起訴。
    理    由
一、就被告丁○○部分：
    右揭如事實欄二關於被告丁○○之竊盜事實，業據被告丁○○於偵查中及本院審
    理時均供承不諱，核與被害人臺電公司新營服務處電機工程師丙○○之指訴，及
    共同被告甲○○及共犯王建良、黃丁詳等人於警訊時分別供認曾與丁○○於右記
    時、地至上群公司及六甲保齡球館竊取電線，並販售至臺南縣官田鄉○○村○道
    旁靠近工業區之一家中古舊貨商等語（見警卷第五四、第五五頁、第六五頁、本
    院九十三年八月三日審判筆錄）相符，且證人黃國重及陳麗妃亦證稱丁○○、黃
    丁詳曾持電纜線內之銅線賣與伊夫妻等事實明確（見警卷第八八頁、九一頁背面
    ，偵查卷第三五頁背面）。被告丁○○之自白與事實相符，事證明確，其犯行堪
    以認定。
二、就被告甲○○部分：
    訊據被告甲○○固供認曾與共同被告丁○○及共犯王建良等人共同犯附表編號一
    之竊盜案件（按附表編號一與附表編號九應係同一案件，公訴人誤認為不同案件
    ），惟矢口否認曾有附表編號四至八之竊盜犯行，辯稱：伊並未與王建良、黃丁
    詳等人去偷剪臺電公司之電纜線云云。惟查：被告甲○○犯有如附表編號四至八
    之竊盜犯行，業據共犯王建良於警訊時供稱：伊曾與呂玲共同至如附表編號四至
    八等地，行竊附表編號四至八所示之物，並由伊將抽取後之銅線攜至臺南縣官田
    村南廓村賣與經營舊貨商之商人等語明確（見警卷第六三頁背面、六四頁、六十
    頁背、六七頁背面），況被告甲○○於檢察官偵查中亦曾一度自承，伊確曾犯如
    附表編號四、五所示之竊盜案件等語（見偵查卷第三三頁背面），而被告甲○○
    雖嗣後翻異前詞，改稱伊並未參與如附表編號四、五之犯行，惟因其先前所自承
    之部分與共犯王建良、黃丁詳等人所供相符，自以其於檢察官偵查初所供承之事
    實具有較高之可信度，而被告甲○○所犯附表編號六、七、八等案件，亦經共犯
    王建良於警訊時供述明確，已如上述；共犯王建良、黃丁詳嗣後雖於檢察官偵查
    中翻稱被告甲○○並未和伊等人犯竊盜案，惟與上開已調查明確之事實不符，顯
    係迴護之詞，不足採信，再稽之甲○○亦自承王建良係伊之男友等語（見警卷第
    七二頁），以其二人係男女朋友關係，應無誣攀之理，足認被告甲○○事後改稱
    未犯竊盜案等語，實屬卸責之詞，不可採信，被告甲○○所犯附表編號一、四、
    五、六、七、八等竊盜犯行，事證明確，堪以認定。
三、按刑法第三百二十一條第一項第三款之攜帶兇器竊盜罪，係以行為人攜帶兇器竊
    盜為其加重條件，此所謂兇器，其種類並無限制，凡客觀上足對人之生命、身體
    、安全構成威脅，具有危險性之兇器均屬之，且祇須行竊時攜帶此種具有危險性
    之兇器為已足，並不以攜帶之初有行兇之意圖為必要。是以，螺絲起子、鉗子等
    一般家庭日常工具，只要客觀上足對人之身體、生命構成威脅，即屬該款所指之
    兇器，最高法院七十九年度台上字第五二五三號判例意旨可資參照。查附表編號
    一至八竊盜案件，被告丁○○及共犯王建良、黃丁詳等人持其等所有之鐵剪刀行
    竊，亦據被告丁○○、共犯王建良、黃丁詳等人自承在卷，而該等工皆質地堅硬
    之工具，無論被告主觀上是否旨在行兇亦僅用以行竊，在客觀上既具有行兇之危
    險性，均屬兇器之一種。
四、核被告甲○○、丁○○所為，係各犯如附表「所犯法條」欄所示之罪。被告丁○
    ○、甲○○，及共犯王建良就附表編號一之竊盜犯行，被告丁○○及共犯黃丁詳
    就附表編號二、三之竊盜犯行，被告甲○○及共犯王建良、黃丁詳就附表編號四
    、五、六之竊盜犯行，被告甲○○及共犯王建良就附表編號七、八之竊盜犯行，
    均有犯意聯絡及行為分擔，各均應論以共同正犯。被告丁○○所犯附表編號一、
    二、三之加重竊盜罪間，時間緊接，觸犯犯罪構成要件相同之罪名，係基於概括
    犯意而為，應依連續犯規定論以一罪，即連續加重竊盜罪，並加重其刑。被告甲
    ○○所犯附表編號一、四、五、六、七、八之加重竊盜罪間，時間緊接，觸犯犯
    罪構成要件相同之罪名，係基於概括犯意而為，應依連續犯規定論以一罪，即連
    續加重竊盜罪，並加重其刑。查被告甲○○有如事實欄一所示之犯罪科刑及執行
    紀錄，有臺灣高等法院被告全國前案紀錄表一份附卷可據，其前受有期徒刑之執
    行完畢後，五年內再犯本件有期徒刑以上之罪，為累犯，應依刑法第四十七條規
    定遞以加重其刑。檢察官原雖就被告丁○○、甲○○所犯如附件所示之竊盜犯行
    起訴，惟經本院於九十二年十月二十八日函請檢察官補正該附件中所示之共同正
    犯及犯罪事實，而經公訴人於九十三年八月三日本院審理時，當庭提出補充理由
    書及被告二人犯罪事實之附表，並表示起訴事實改以附表內所載之事實為準，有
    上開補充理由書及附表附卷可佐，是就被告丁○○、甲○○之竊盜犯行應予縮減
    如附表所示。爰審酌被告甲○○、丁○○多次以相同手法竊取如附表所示之被害
    人所有之電線，被告丁○○部分均親自下手行竊，犯案情節較重，被告甲○○部
    分均處於把風之角色，犯案情節較輕，並被告二人犯罪動機、目的、手段及被告
    丁○○坦承犯行，被告甲○○就附表編號四至八之竊盜犯行均否認等一切情狀，
    分別量處如主文所示之刑，以資懲儆。
五、被告丁○○、及共犯王建良、王丁詳等人所有，且持以供竊取如附表所示之物之
    兇器鐵剪刀，未經扣案，無證據證明尚屬存在，為免日後執行之困難，爰不為沒
    收之宣告，併此敘明。
據上論斷，應依刑事訴訟法第二百九十九條第一項前段，刑法第二十八條、第五十六
條、第三百二十一條第一項第三款、第四款、第四十七條，判決如主文。
本案經檢察官乙○○到庭執行職務。
中    華    民    國      九十三      年      八      月      十七      日
                                臺灣臺南地方法院刑事第三庭
                                    審判長法官  蘇  義  洲
                                          法官  洪  士  傑
                                          法官  徐  文  瑞
右正本證明與原本無異。
如不服本判決，應於判決送達後十日內，向本院提出上訴狀。
                                        書記官  李  珍  瑩
中    華    民    國      九十三      年      八      月      十七      日
附表：
┌─┬────┬─────┬────┬───────┬────┬────┐
│編│時間    │地點      │物品    │行為方式      │被害人  │所犯法條│
│號│（民國）│          │        │              │        │        │
├─┼────┼─────┼────┼───────┼────┼────┤
│一│九十一年│臺南縣官田│長度不詳│丁○○、王建良│上群公司│刑法第三│
│  │九月初某│鄉○○○路│之電線  │二人持鐵剪刀剪│        │百二十一│
│  │日      │二六號上群│        │斷電線，竊取電│        │條第三、│
│  │        │公司內    │        │線，甲○○把風│        │四款    │
│  │        │          │        │              │        │        │
│  │        │          │        │              │        │        │
├─┼────┼─────┼────┼───────┼────┼────┤
│二│九十一年│臺南縣六甲│長度不詳│丁○○、黃丁詳│六甲保齡│刑法第三│
│  │九月中旬│鄉○○街八│之電線  │二人持鐵剪刀剪│館      │百二十一│
│  │某日    │十號六甲保│        │斷電線，竊取電│        │條第三款│
│  │        │齡球館內  │        │線            │        │        │
│  │        │          │        │              │        │        │
├─┼────┼─────┼────┼───────┼────┼────┤
│三│九十一年│臺南縣六甲│長度不詳│丁○○、黃丁詳│六甲保齡│刑法第三│
│  │九月十六│鄉○○街八│之電線  │二人持鐵剪刀剪│館      │百二十一│
│  │日      │十號六甲保│        │斷電線，竊取電│      │條第三款│
│  │        │齡球館內  │        │線            │        │        │
│  │        │          │        │              │        │        │
├─┼────┼─────┼────┼───────┼────┼────┤
│四│九十一年│臺南縣六甲│22M/M之 │王建良、黃丁詳│臺電公司│刑法第三│
│  │五月二十│鄉大丘村南│ＰＶ風雨│二人持鐵剪刀竊│        │百二十一│
│  │三日    │勢坑二八號│線、裸硬│取電線、甲○○│        │條第三、│
│  │        │土地      │銅線四七│負責把風      │        │四款    │
│  │        │          │三公尺  │              │        │        │
│  │        │          │        │              │        │        │
├─┼────┼─────┼────┼───────┼────┼────┤
│五│九十一年│臺南縣柳營│22M/M之 │王建良持鐵剪刀│臺電公司│刑法第三│
│  │六月二十│鄉○○段三│ＰＶ風雨│竊取電線、呂燕│        │百二十一│
│  │一日    │四一之四地│線、裸硬│玲負責把風    │        │條第三款│
│  │        │號土地    │銅線二三│              │        │        │
│  │        │          │三公尺  │              │        │        │
│  │        │          │        │              │        │        │
├─┼────┼─────┼────┼───────┼────┼────┤
│六│九十一年│臺南縣柳營│22M/M之 │王建良、黃丁詳│臺電公司│刑法第三│
│  │六月二十│鄉○○段四│ＰＶ風雨│二人持鐵剪刀竊│        │百二十一│
│  │四日    │六二一地號│線、裸硬│取電線、甲○○│        │條第三、│
│  │        │土地      │銅線二二│負責把風      │        │四款    │
│  │        │          │七公尺  │              │        │        │
│  │        │          │        │              │        │        │
├─┼────┼─────┼────┼───────┼────┼────┤
│七│九十一年│臺南縣柳營│22M/M之 │王建良持鐵剪刀│臺電公司│刑法第三│
│  │九月二十│鄉○○段三│ＰＶ風雨│竊取電線、呂燕│        │百二十一│
│  │日      │三四○地號│線、裸硬│玲負責把風│        │條第三款│
│  │        │土地      │銅線八六│              │        │        │
│  │        │          │公尺    │              │        │        │
│  │        │          │        │              │        │        │
├─┼────┼─────┼────┼───────┼────┼────┤
│八│九十一年│臺南縣柳營│22M/M之 │王建良持鐵剪刀│臺電公司│刑法第三│
│  │十月七日│鄉○○段二│ＰＶ風雨│竊取電線、呂燕│        │百二十一│
│  │        │四地號土地│線、裸硬│玲負責把風    │        │條第三款│
│  │        │          │銅線三三│              │        │        │
│  │        │          │一公尺  │              │        │        │
│  │        │          │        │              │        │        │
├─┼────┼─────┼────┼───────┼────┼────┤
│九│九十一年│臺南縣官田│22M/M之 │丁○○、王建良│上群公司│刑法第三│
│  │九月初某│鄉○○○路│ＰＶ風雨│二人持鐵剪刀竊│        │百二十一│
│  │日  │二六號上群│線四七三│取電線，甲○○│        │條第三、│
│  │        │公司      │公尺    │負責把風      │        │四款    │
│  │        │          │        │              │        │        │
└─┴────┴─────┴────┴───────┴────┴────┘
附錄條文：
中華民國刑法第三百二十一條
犯竊盜罪而有左列情形之一者，處六月以上、五年以下有期徒刑：
一  於夜間侵入住宅或有人居住之建築物、船艦或隱匿其內而犯之者。
二  毀越門扇、牆垣或其他安全設備而犯之者。
三  攜帶兇器而犯之者。
四  結夥三人以上而犯之者。
五  乘火災、水災或其他災害之際而犯之者。
六  在車站或埠頭而犯之者。
前項之未遂犯罰之。
